臺灣基隆地方法院刑事判決　　　　　　　100年度易字第441號
公　訴　人　臺灣基隆地方法院檢察署檢察官
被　　　告　謝明宗
上列被告因竊盜案件，經檢察官提起公訴（一百年度偵緝字第二
九七號），因被告於準備程序進行中就被訴事實為有罪之陳述，
且所犯非死刑、無期徒刑、最輕本刑為三年以上有期徒刑之罪或
高等法院管轄第一審案件，經告知簡式審判程序之旨，並聽取檢
察官、被告之意見後，經本院裁定進行簡式審判程序審理判決如
下：
    主  文
謝明宗侵入住宅竊盜，累犯，處有期徒刑玖月。
    事實及理由
一、本件犯罪事實、證據及應適用之法條，除引用檢察官起訴書
    （如附件）之記載外，證據部分應補充：被告於本院坦承犯
    行（本院準備程序筆錄、審判筆錄）。
二、爰審酌被告犯罪後坦承犯行，態度尚佳，惟侵入住宅行竊，
    對於人民居家安全及社會治安危害甚鉅，且竊得財物價值、
    金額非微，並兼衡被告犯罪之動機、目的、手段、被告之品
    行、智識程度及其他一切情狀，量處如主文所示之刑。
三、據上論斷，依刑事訴訟法第二百七十三條之一第一項、第二
    百九十九條第一項前段、第三百一十條之二、第四百五十四
    條，刑法第三百二十一條第一項第一款、第四十七條，刑法
    施行法第一條之一，判決如主文。
本案經檢察官黃佳權到庭執行職務。
中    華    民    國   100    年    11    月    10    日
                  刑事第二庭法    官  高偉文
以上正本證明與原本無異。
如不服本判決應於收受送達後10日內向本院提出上訴書狀，並應
敘述具體理由；其未敘述上訴理由者，應於上訴期間屆滿後20日
內向本院補提理由書（均須按他造當事人之人數附繕本）「切勿
逕送上級法院」。
中    華    民    國   100    年    11    月    10    日
                            書 記 官  郭廷耀
附錄本案論罪科刑法條全文
中華民國刑法第三百二十一條
犯竊盜罪而有下列情形之一者，處六月以上、五年以下有期徒刑
，得併科新臺幣十萬元以下罰金：
一、侵入住宅或有人居住之建築物、船艦或隱匿其內而犯之者。
二、毀越門扇、牆垣或其他安全設備而犯之者。
三、攜帶兇器而犯之者。
四、結夥三人以上而犯之者。
五、乘火災、水災或其他災害之際而犯之者。
六、在車站、埠頭、航空站或其他供水、陸、空公眾運輸之舟、
    車、航空機內而犯之者。
前項之未遂犯罰之。
附件：
臺灣基隆地方法院檢察署檢察官起訴書
                                    100年度偵緝字第297號
    被      告  謝明宗  男  32歲（民國○○年○○月○○日生）
                        籍設新北市○○區○○路21號2樓
                        現居新北市○○區○○路83巷3號7樓
                        之20
                        國民身分證統一編號：Ｚ000000000號
上列被告因竊盜案件，業經偵查終結，認應提起公訴，茲將犯罪
事實及證據並所犯法條分敘如下：
        犯  罪  事  實
一、謝明宗前因竊盜案件，經臺灣士林地方法院以95年度士簡字
    第1136號判處有期徒刑6月確定，於民國95年8月15日因徒刑
    易科執畢出監，猶不知悔改。復於民國100年3月19日下午3
    時40分許，見其租屋處斜對面即基隆市○○區○○街24號5
    樓之3鄰居張嘉維之住處大門未關妥，張嘉維外出不在之際
    ，竟意圖為自己不法之所有，徒手推開該址大門進入張嘉維
    之住處，竊取張嘉維所有之ACER廠牌桌上型XPE電腦主機1台
    （價值約新臺幣【下同】1萬元）、IBM廠牌X61筆記型電腦1
    台（價值約3萬元）、木製撲滿1個（內有零錢約2千元）及
    餐櫃置物箱內之現金2萬元。嗣張嘉維於同日下午4時30分許
    返家，發現上開財物遭竊，乃報警到場調查，經警調閱該處
    大樓電梯監視錄影畫面，發現攝錄得謝明宗於上揭時間抱持
    紙箱離開現場之畫面，復於現場張嘉維之另1個陶瓷撲滿（
    內無零錢）上採集得4枚可疑指紋，經送內政部警政署刑事
    警察局鑑定，除其中1枚指紋因紋線欠清晰而無法比對外，
    於其餘3枚指紋均比對確認與謝明宗之檔存指紋卡之左拇指
    、左食指、左中指指紋相符，因而循線查獲上情。
二、案經基隆市警察局第三分局報告偵辦。
        證 據 並 所 犯 法 條
一、訊據被告固承認有於上揭時、地進入被害人張嘉維住處，竊
    取張嘉維之上開現金及撲滿，惟矢口否認竊取張嘉維之上開
    電腦主機及記型電腦，辯稱：上開監視錄影翻拍照片中伊所
    抱之紙箱內之物口為乾衣機云云。然查，上揭犯罪事實業據
    證人張嘉維於警詢時指述及本署偵查中證述極為綦詳。且被
    害人張嘉維之上開遭竊IBM廠牌X61筆記型電腦裝有「TEAM
    VIEWER」軟體，若該電腦失竊後仍有遭登錄網路使用情形，
    可向美國TEAM VIEWER軟體公司查詢IP登錄位址，嗣經警循
    此途徑並向中華電信股份有限公司查詢，得知該筆記型電腦
    遭竊後係由游昇達使用，經警通知游昇達到案說明，游昇達
    承稱係於100年3月底或4月初某日，以4千元向友人陳柄宏所
    購買，並託友人蔡秉翰至新北市○○區○○路付錢及取電腦
    等語，另陳柄宏到案後坦承上開筆記電腦係伊之友人謝明宗
    於100年3、4月間，駕駛車牌號碼6457-YQ號自用小客車，在
    新北市○○區○○路451巷巷口之北二高橋下，將上開筆記
    型電腦交給伊，用以抵償謝明宗之前積欠伊之4千元債務，
    伊知該筆記型電腦係謝明宗行竊所得之贓物等語甚詳（陳柄
    宏涉犯贓物罪部分，另經基隆市警察局移送本署偵辦，並經
    本署呈請移轉臺灣板橋地方法院檢察署偵辦），並起獲上開
    IBM X61筆錄型電腦1台（隨上開陳柄宏贓物案件移送），上
    開情節並經證人游昇達、陳柄宏、蔡秉翰於本署偵辦陳柄宏
    贓物案件（本署100年度偵字第3849號）時皆證述綦詳，互
    核吻合，堪以採信。被告上開所辯，避重就輕，顯係事後畏
    罪飾卸之遁詞，不足採信。此外，復有內政部警政署刑事警
    察局100年4月7日刑紋字第1000041601號鑑定書1份及遭竊現
    場電梯監視錄影翻拍照片1張附卷足憑，告犯嫌洵堪認定。
二、核被告所為，係犯刑法第321條第1項第1款之竊盜罪嫌。被
    告曾受如犯實欄所載有期徒刑之執行完畢，於5年以內故意
    再犯
    本件有期徒刑以上之罪，為累犯，請依刑法第47條第1項之
    規定加重其刑。併請審酌被告闖入他人住居所行竊，其所為
    對社會治安及民眾日常生活影響重大，且犯後態度不佳、猶
    飾詞狡辯等一切情狀，從重量處妥適之刑。
三、依刑事訴訟法第251條第1項提起公訴。
    此  致
臺灣基隆地方法院
中    華    民    國   100    年    9     月    30    日
                              檢察官  林  伯  宇
本件正本證明與原本無異
中    華    民    國   100    年    10    月    11    日
                              書記官  洪  欣  悅
附錄所犯法條
刑法第320條第1項
意圖為自己或第三人不法之所有，而竊取他人之動產者，為竊盜
罪，處5年以下有期徒刑、拘役或 5 百元以下罰金。